臺灣桃園地方法院刑事判決　　　　　　99年度審易字第1722號
公　訴　人　臺灣桃園地方法院檢察署檢察官
被　　　告　盧益賜
　　　　　　蔡銘則
上列被告因竊盜等案件，經檢察官提起公訴（99年度偵字第214
號），被告於本院準備程序進行中，就被訴事實均為有罪之陳述
，經本院告知簡式審判程序意旨，並聽取公訴人及被告之意見後
，本院裁定依簡式審判程序審理，判決如下：
    主      文
盧益賜竊盜，累犯，處有期徒刑肆月，扣案之鑰匙壹把沒收；又
攜帶兇器竊盜，累犯，處有期徒刑捌月。應執行有期徒刑拾月，
扣案之鑰匙壹把沒收。
蔡銘則收受贓物，處拘役伍拾日，如易科罰金，以新臺幣壹仟元
折算壹日；又行使明知為不實之事項，而使公務員登載於職務上
所掌之公文書，足以生損害於公眾及他人，處拘役伍拾日，如易
科罰金，以新臺幣壹仟元折算壹日。應執行拘役玖拾日，如易科
罰金，以新臺幣壹仟元折算壹日。
    事實及理由
一、盧益賜前於民國95年間因竊盜案件，經本院以95年度易字第
    769 號判決判處有期徒刑6 月確定，嗣經本院以96年度聲減
    字第9672號裁定減刑，已於97年8 月4 日易科罰金執行完畢
    （於本案構成累犯）。詎其猶不知悔改，竟基於意圖為自己
    不法所有之犯意，先後為下列竊盜之犯行：
  (一)於98年12月6 日凌晨某時，在桃園縣中壢市○○○路250 號
    前，以自己所有之鑰匙1 把，徒手竊取蔡碧珠所有，現供張
    書豪使用之車牌號碼2525-QX 號自用小客車1 輛，得手後供
    己代步使用。
  (二)於98年12月6 日9 時許，盧益賜駕駛上揭竊得之自用小客車
    ，行經桃園縣中壢市○○路○段501 號地下停車場時，以原
    置於上揭竊得之自用小客車內，在客觀上足以對人之生命、
    身體、安全構成威脅而具有危險性，可供為兇器使用之板手
    1 把，竊取彭正熙所有之車牌號碼3782-VU 號自用小客車之
    車牌2面，得手後並將之懸掛在上揭竊得之自用小客車上。
二、另於98年12月6 日下午某時，盧益賜駕駛上揭改懸掛車牌號
    碼3782-VU 號自用小客車車牌之車牌號碼2525-QX 號自用小
    客車前往新竹縣竹北市某處搭載蔡銘則，欲一同前往位於桃
    園縣中壢市○○街191 號之「168 」汽車旅館，於行經桃園
    縣中壢市某處時，蔡銘則明知上揭盧益賜所駕駛之自用小客
    車係贓物，仍基於收受贓物之故意，收受上揭盧益賜竊得之
    自用小客車而使用之，並將之開往上揭「168 」汽車旅館30
    6 室內停放。嗣於98年12月6 日晚間8 時許，為警在上揭汽
    車旅館306 室內查獲。蔡銘則另基於行使使公務員登載不實
    公文書之犯意，持先前以胡裕仁名義申請之普通小型車駕照
    、健保IC卡各1 張（此部分偽造文書犯行，另經臺灣新竹地
    方法院以99年度審訴字第545 號審理中），向警表明其係胡
    裕仁本人，嗣為警識破，並扣得盧益賜上揭竊取自用小客車
    所用之鑰匙1 把。
三、證據名稱：
  (一)被告盧益賜、蔡銘則於本院審理時之自白。
  (二)被害人張書豪、彭正熙、被害人即證人胡裕仁及證人詹靜茹
    、郭福生、季偉凱分別於警詢及檢察官偵訊時之陳述。
  (三)贓物認領保管單2 紙、桃園縣政府警察局車輛尋獲電腦輸入
    單2 紙、代保管單1 紙、交通部公路總局新竹區監理所中壢
    監理站99年1 月20日竹監壢字第0990001592號函及函覆之汽
    車駕駛人異動登記書各1 紙、行政院衛生署中央健康保險局
    99年1 月28日健保桃字第0993006123號函及函覆之請領健保
    IC卡申請表、中央健康保險局北區分局健保IC卡申請表（現
    場申領專用）各1 紙、新竹縣新豐鄉戶政事務所99年2 月5
    日竹縣豐戶字第0990000254號函及函覆之補領國民身分證申
    請書、換領國民身分證申請書、委託書各1 紙、交通部公路
    總局新竹區監理站新竹市監理站99年3 月10日竹監新字第09
    90002248號函及函覆之汽（機）車駕駛人異動登記書各1 紙
    、胡裕仁本人於檢察官偵訊時當庭出示換領後之駕照、健保
    IC卡影本各1份、採證相片11幀。
  (四)扣案之鑰匙1 把、扳手1 把、蔡銘則以胡裕仁名義申請之駕
    照、健保IC卡各1 張。
四、核被告盧益賜如上揭事實及理由欄一(一)所為，係犯刑法第32
    0 條第1 項之竊盜罪；如上揭事實及理由欄一(二)所為，係犯
    刑法第321 條第1 項第3 款之攜帶兇器竊盜罪；被告蔡銘則
    如上揭事實及理由欄二所為，分別係犯刑法第349 條第1 項
    之收受贓物罪、刑法第216 條、第214 條之行使明知為不實
    事項而使公務員登載於職務上公文書罪。起訴意旨雖認為被
    告蔡銘則行使以胡裕仁名義申請之駕照、健保IC卡各1 張，
    涉犯刑法第216 條、第212 條之行使偽造特種文書罪，惟蒞
    庭實行公訴之檢察官於本院審理中當庭更正其係涉犯刑法第
    216 條、第214 條之行使明知為不實事項而使公務員登載於
    職務上公文書罪，基於檢察一體之原則，起訴法條既經更正
    ，本院自無庸再變更檢察官所引應適用之法條，附此附明。
    被告二人所犯上開各罪間，犯意各別、行為互殊，應分論併
    罰。又被告盧益賜有上揭事實及理由欄所載之犯罪科刑及執
    行情形，有臺灣高等法院被告前案紀錄表1 份可按，其受徒
    刑執行完畢，5 年以內故意再犯本件有期徒刑以上之罪，均
    為累犯，均應依刑法第47條第1 項之規定加重其刑。爰審酌
    被告二人之犯罪之動機、目的、手段、生活狀況、犯行所生
    之危害及犯後坦承犯行，態度尚可等一切情狀，分別量處如
    主文所示之刑及定應執行之刑，並就被告蔡銘則之各宣告刑
    與所定應執行之刑，均諭知易科罰金之折算標準，以示懲儆
    。扣案之鑰匙1 把，為被告盧益賜所有供本案竊盜所用之物
    ，業據被告坦承不諱，應依刑法第38條第1 項第2 款之規定
    沒收；至扣案之板手1 把，雖為被告盧益賜用以竊盜所用，
    然非被告盧益賜所有之物；爰不予宣告沒收；另扣案之被告
    蔡銘則以胡裕仁名義申請之駕照、健保IC卡各1 張，雖為被
    告蔡銘則所有供本案犯罪所用，惟上揭駕照、健保IC卡各1
    張，係被告蔡銘則另涉他案之犯罪證據，為免他案之犯罪證
    據滅失，亦不予宣告沒收，均附此敘明。
五、依刑事訴訟法第273 條之1 第1 項、第299 條第1 項前段、
    第310 條之2 、第454 條第1 項，刑法第320 條第1 項、第
    321 條第1 項第3 款、第349 條、第216 條、第214 條、第
    47條第1 項、第41條第1 項前段、第38條第1 項第2 款、第
    51條第5 款、第6 款，刑法施行法第1 條之1 第1 項、第2
    項前段，判決如主文。
本案經檢察官簡方毅到庭執行職務。
中    華    民    國   100    年    1     月    31    日
                        刑事庭  法  官  鍾雅蘭
以上正本證明與原本無異。
如不服本判決，得自收受送達之翌日起10日內向本院提出上訴狀
（應附繕本），其未敘述上訴理由者，應於上訴期間屆滿後20日
內補提理由書狀於本院，上訴於臺灣高等法院。
                                書記官  陳恩如
中    華    民    國   100    年    1     月    31    日
附錄本案論罪科刑依據之法條：
中華民國刑法第320條
（普通竊盜罪、竊佔罪）
意圖為自己或第三人不法之所有，而竊取他人之動產者，為竊盜
罪，處5 年以下有期徒刑、拘役或5 百元以下罰金。
意圖為自己或第三人不法之利益，而竊佔他人之不動產者，依前
項之規定處斷。
前二項之未遂犯罰之。
中華民國刑法第321條
（加重竊盜罪）
犯竊盜罪而有左列情形之一者，處6 月以上、5 年以下有期徒刑
：
一、於夜間侵入住宅或有人居住之建築物、船艦或隱匿其內而犯
    之者。
二、毀越門扇、牆垣或其他安全設備而犯之者。
三、攜帶兇器而犯之者。
四、結夥三人以上而犯之者。
五、乘火災、水災或其他災害之際而犯之者。
六、在車站或埠頭而犯之者。
前項之未遂犯罰之。
中華民國刑法第349條
（普通贓物罪）
收受贓物者，處3 年以下有期徒刑、拘役或5 百元以下罰金。
搬運、寄藏、故買贓物或為牙保者，處5 年以下有期徒刑、拘役
或科或併科1 千元以下罰金。
因贓物變得之財物，以贓物論。
中華民國刑法第216條
（行使偽造變造或登載不實之文書罪）
行使第210 條至第215 條之文書者，依偽造、變造文書或登載不
實事項或使登載不實事項之規定處斷。
中華民國刑法第214條
（使公務員登載不實罪）
明知為不實之事項，而使公務員登載於職務上所掌之公文書，足
以生損害於公眾或他人者，處3 年以下有期徒刑、拘役或5 百元
以下罰金。